臺灣臺中地方法院刑事裁定　　　　　　96年度聲減字第6248號
抗　告　人　臺灣臺中地方法院檢察署檢察官
即 聲請 人
受　刑　人　甲○○
上列抗告人因受刑人竊盜案件，已經判決罪刑確定，聲請人聲請
減刑，並定易科罰金之折算標準案件，不服本院中華民國九十六
年十月十九日所為裁定，提起抗告，本院更為裁定如下：
    主    文
原裁定撤銷。
甲○○所犯之竊盜罪，減為拘役貳拾日，如易科罰金，以新臺幣
壹仟元折算壹日。
    理    由
一、抗告意旨略以：原裁定依臺灣高等法院被告前科紀錄表所示
    ，認受刑人甲○○於民國九十五年十月十三日，犯刑法第三
    百二十條第一項之竊盜罪，經本院豐原簡易庭以九十五年度
    豐簡字第六七二號判處拘役四十日，如易科罰金，以新臺幣
    （下同）一千元折算一日確定，業於九十六年六月二十八日
    易科罰金執行完畢，依中華民國九十六年罪犯減條例第八條
    第一項規定，已不在減刑之列，而駁回減刑聲請，固有所據
    。惟受刑人係於九十六年六月二十六日入監服刑，並於同年
    月二十八日聲請易科罰金，經臺灣臺中地方法院檢察署檢察
    官批准易科罰金計三萬七千元，先暫收一半易科罰金之金額
    ，而受刑人確實僅繳納一萬七千元等情，有另行補送之臺灣
    臺中地方法院檢察署執行指揮書、點名單、訊問筆錄及收據
    影本足憑。是本件受刑人易科罰金金額尚未全數繳納完畢，
    顯然尚未易科罰金執行完畢，而臺灣高等法院被告前科紀錄
    表所示「易科罰金執行完畢」等語，容係誤載，原裁定認上
    開案件已經執行完畢而不得減刑，容有誤會，應另為適法之
    裁定等語。
二、按原審法院認為抗告有理由者，應更正其裁定，刑事訴訟法
    第四百零八條第二項前段定有明文。經查，受刑人甲○○於
    九十五年十月十三日，犯刑法第三百二十條第一項之竊盜罪
    ，經本院豐原簡易庭以九十五年度豐簡字第六七二號判處拘
    役四十日，如易科罰金，以一千元折算一日確定等情，有臺
    灣高等法院被告前案紀錄表及本院豐原簡易庭九十五年度豐
    簡字第六七二號刑事簡易判決在卷可證。惟上開前案紀錄表
    有關該案件業於九十六年六月二十八日易科罰金執行完畢之
    記載，既經聲請人補送臺灣臺中地方法院檢察署執行指揮書
    、點名單、訊問筆錄及收據影本附卷，證明受刑人於九十六
    年六月二十六日入監服刑，並於同年月二十八日聲請易科罰
    金，經臺灣臺中地方法院檢察署檢察官批准易科罰金計三萬
    七千元，僅先暫收一半易科罰金之金額，而受刑人確實僅繳
    納一萬七千元，易科罰金金額尚未全數繳納完畢等情，足認
    係屬誤載。而檢察官以該案件犯罪時間在九十六年四月二十
    四日以前，所犯刑法第三百二十條第一項之竊盜罪，合於減
    刑條件，聲請予以減刑，並定易科罰金之折算標準，即核無
    不合，應予准許。原裁定認不得減刑，容有違誤，本院審核
    認抗告為有理由，應將原裁定撤銷，更正裁定如主文第二項
    所示。
三、爰依刑事訴訟法第四百零八條第二項前段，中華民國九十六
    年罪犯減刑條例第二條第一項第三款、第八條第一項、第九
    條，刑法第四十一條第一項前段，裁定如主文。
中　　華　　民　　國　　96　　年　　11　　月　　9 　　日
                  刑事第十三庭  法  官  陳　得　利
上正本證明與原本無異。
如不服本裁定，應於送達後五日內，向本院提出抗告狀。
                                書記官  鐘  麗  芳
中　　華　　民　　國　　96　　年　　11　　月　　9 　　日
